【裁判字號】    98,上訴,66
【裁判日期】    980319
【裁判案由】    貪污治罪條例
【裁判全文】
臺灣高等法院臺中分院刑事判決          98年度上訴字第66號
上  訴  人  臺灣彰化地方法院檢察署檢察官
被      告  乙○○
選任辯護人  楊玉珍律師
上列上訴人因被告貪污治罪條例案件，不服臺灣彰化地方法院97
年度訴字第273號，中華民國97年11月28日第一審判決（起訴案
號：臺灣彰化地方法院檢察署96年度偵字第3181、3182號），提
起上訴，本院判決如下：
    主  文
上訴駁回。
    理  由
一、公訴意旨略以：被告乙○○於民國93年間，擔任彰化縣田中
    鎮民代表會（下稱田中鎮民代表會）組員兼任會計員，負責
    代表會會務運作事宜、鎮民代表出國考察業務及一般行政業
    務等職務，屬依據法令從事公務之人員。被告因承辦田中鎮
    代表會鎮民代表出國考察業務及經費核銷業務，並兼任會計
    員，其明知內政部已於93年5月12日以內授中民字第0930003
    918號函，指示：「……鄉（鎮、市）民代表會行政單位職
    員應無就議事及會務相關事項，赴國外先進國家考察之需要
    」。嗣內政部又於93年6月1日再次以內授中民字第09307208
    63號函，指示「……鄉（鎮、市）民代表會之行政人員之出
    國考察除請依上開函示辦理外，惟如係奉派擔任隨團服務，
    為適時利用機會吸收新知，自可隨同進行考察，至其考察經
    費請依照國外出差旅費報支要點規定辦理。」故鎮民代表會
    行政單位職員出國考察應以隨團服務為限，不得單獨前往。
    ；又被告亦明知實際上其於93年6月19日起至93年6月28日止
    共計10日，偕同其父陳芳男、其母李素珠及長子翁○○（現
    已改名為陳○○）等人參加昱欣旅行社股份有限公司（下稱
    昱欣旅行社）代辦之「瑞士阿爾卑斯峰雲會10天」係一般旅
    行社觀光旅遊行程，並非赴瑞士考察議事運作及相關業務之
    事實。竟仍基於意圖為自己不法所有之犯意，利用職務上之
    機會，參照前開「瑞士阿爾卑斯峰雲會10天」旅遊行程表，
    檢具出國考察報告書、旅行業代收轉付收據及購票證明等單
    據申請考察補助，使承辦人員即代表會祕書戊○○及代表會
    主席陷於錯誤予以核章，並同意核銷經費，給付出國旅費新
    臺幣（下同）5萬元，共計詐領得出國考察費5萬元，因認被
    告涉犯貪污治罪條例第5條第1項第2款之利用職務上之機會
    詐取財物罪嫌云云。
二、按犯罪事實應依證據認定之，無證據不得認定犯罪事實；又
    被告之自白，不得作為有罪判決之唯一證據，仍應調查其他
    必要之證據，以察其是否與事實相符；而不能證明被告犯罪
    者，應諭知無罪之判決，刑事訴訟法第154條第2項、第156
    條第2項、第301條第1項分別定有明文。又刑事訴訟法上所
    謂認定犯罪事實之證據，係指足以認定被告確有犯罪行為之
    積極證據而言，如未能發現相當證據或證據不足以證明，自
    不能以推測或擬制之方法，以為裁判基礎。而認定不利於被
    告之事實，須依積極證據，苟積極證據不足為不利被告之認
    定，若證據資料在經驗科學上或論理法則上尚有對被告較為
    有利之存疑，而無從依其他客觀方法排除此項合理之可疑，
    即不得以此資料作為斷罪之基礎。且刑事訴訟制度受「倘有
    懷疑，則從被告之利益為解釋」、「被告應被推定為無罪」
    之原則所支配，故得為訴訟上之證明者，無論為直接或間接
    證據，須客觀上於一般人均不致有所懷疑而達於確信之程度
    者，始可據為有罪之認定，倘其證明尚未達於「確信」之程
    度，而有合理可疑存在時，即難據以為被告不利之認定。又
    按貪污治罪條例第5條第1項第2款利用職務上機會詐取財物
    罪，就詐取財物之要件言，與刑法詐欺罪相同，必須行為人
    意圖為自己或第三人不法之所有，以詐術使人將本人或第三
    人之物交付為要件；所謂以詐術使人交付，必須被詐欺人因
    其詐術而陷於錯誤，若其所用方法不能認為詐術，亦不致使
    人陷於錯誤，即不構成該罪；又所謂詐術，固不以欺罔為限
    ，即利用人之錯誤而使其為財物之交付，雖亦屬詐術，惟必
    須行為人有告知他人之義務竟不為告知，而積極利用他人之
    錯誤，始足成立，最高法院82年度臺上字第2281號、83年度
    臺上字第6706號、91年度臺上字第1071號判決意旨可資參照
    。
三、本件公訴意旨認被告涉犯上開利用職務上之機會詐取財物罪
    嫌，無非係以證人丁○○、戊○○於法務部調查局彰化縣調
    查站調查及檢察官偵查中之證述，並援引內政部93年5月12
    日內授中民字第0930003918號函及內政部93年6月1日內授中
    民字第0930720863號函各1紙、93年7月8日乙○○出具之「
    赴瑞士考察議事運作及相關業務出國報告書」1份、93年7月
    9日田中鎮代表會組員乙○○出國考察費用支出傳票1紙、出
    差旅費報告表及收據資料影本各1份、田中鎮民代表會93年
    度因公出國工作計畫審核表1份、田中鎮民代表會93年度出
    國考察申請表、93年6月4日簽呈、93年6月10日簽呈各1紙、
    田中鎮鎮民代表會職員出差報告表及出差工作日誌、旅行行
    程介紹資料各1份、昱欣旅行社代收轉付收據、旅客收費明
    細表、乙○○機票影本、簽證及旅遊行程表資料影本各1份
    、乙○○2親等資料查詢表、入出境查詢資料結果表及航班
    成員資料查詢結果表各1份等為證據；且認被告明知鎮民代
    表會之行政單位職員出國考察應以隨團服務為限，仍偕同其
    父、母及長子參加一般旅行社之觀光旅遊行程同遊瑞士，顯
    見被告原意即係欲前往瑞士觀光而非考察，其所製作報告書
    之內容並無有關瑞士之「議事運作及相關業務」考察，而係
    參考旅行社的行程單製作等情為論據。
四、訊據被告乙○○堅決否認有何上開利用職務上之機會詐欺財
    物之犯行，辯稱：其係依照法令辦理出國考察，當時田中鎮
    民代表會並未收悉公訴意旨所援引之上開2份內政部函文，
    其並無不法所有意圖等語。辯護人則為被告辯稱：出國考察
    與旅遊團行程一致，並非違法，法令亦未規定公務員出國考
    察不得偕同家屬等語。經查：
  (一)、被告確曾於93年6月19日起至93年6月28日止共計10日，偕
      同其父母及長子參加昱欣旅行社代辦、鳳凰國際旅行社主
      辦之「瑞士阿爾卑斯峰雲會10天」行程，並於返國後撰具
      報告書向田中鎮民代表會領取出國旅費5萬元之事實，業
      據被告自承在卷，核與證人丁○○、己○○證述相符，並
      有護照、機票存根影本各1紙、昱欣旅行社旅客收費明細
      表、旅行業代收轉付收據、田中鎮民代表會出差旅費報告
      表及收據影本各1紙、2親等資料查詢結果、個人入出境資
      料、航班成員資料查詢結果、團員名單各1份附卷可證（
      見96年度他字第471號卷第19至23頁、96年度他字第472號
      卷第16至18頁及原審卷），此部分事實固堪予認定。
  (二)、然關於被告是否知悉內政部函示「鄉（鎮、市）民代表會
      行政單位職員，應無就議事及會務相關事項赴國外先進國
      家考察之需要」部分：
    1.就鎮民代表會行政人員出國考察之辦理方式，前經彰化縣
      政府於92年7月31日以府民行字第0920141982號函示略以
      ：「一、依據內政部92年7月28日內授中民字第092000650
      6號函辦理。二、查『縣（市）以下各級民意代表出國考
      察審核原則』已於92年5月13日停止適用，故有關鄉（鎮
      、市）代表出國組團與否及人數均已無設限。至代表會行
      政人員申請出國案件，其所擬具之年度因公派員出國計畫
      ，因屬自治事項範疇，應由鄉（鎮、市）民代表會本於權
      責自行核處。」該函文並於92年7月31日由田中鎮民代表
      會收悉在案，有上開內政部及彰化縣政府函文各1份、91
      年9月5日起至92年11月5日止之彰化縣田中鎮公所承辦案
      件登記簿可查。此外，彰化縣政府亦以92年10月13日府民
      行字第0920191775號函、92年10月16日府民行字第092019
      6084號函行文田中鎮民代表會，略稱：「代表會職員出國
      考察費，因非屬議事運作業務經費範疇，應依行政院及所
      屬各級機關因公派員出國案件編審要點規定辦理，其出國
      計畫並應經本府核定後依預算程序列入各代表會一般行政
      ─行政管理之國外旅費項下。」足認於92年間依內政部及
      彰化縣政府函示之意旨，代表會行政人員出國考察，均係
      依行政院及所屬各級機關因公派員出國案件編審要點規定
      辦理，而由各代表會依權責自行核處。
    2.嗣內政部固於93年間，因行政院主計處曾於93年3月10日
      以處實一字第0930001575號函示：「地方立法機關行政單
      位，係依其法定職掌，協助機關處理行政事務等事項，其
      業務內涵與地方立法機關依地方制度法第36、37條規定賦
      予之職權，執行議事運作業務有別。地方立法機關除為辦
      理民意代表國外經建考察，有指派行政人員隨行服務工作
      之需要外，行政單位職員依其業務執掌應無就議事及會務
      相關事項赴國外先進國家考察之需。是以，地方立法機關
      行政單位人員因公出國計畫，雖屬自治事項範疇，仍不能
      超越法律所賦予職權範圍。」而陸續以93年5月12日內授
      中民字第0930003918號函、93年6月1日內授中民字第0930
      720863號函闡示「鄉（鎮、市）民代表會行政單位職員應
      無就議事及會務相關事項赴國外先進國家考察之需要」之
      旨。惟上開內授中民字第0930003918號函之正本，係寄送
      臺北縣政府，副本寄送內政部民政司（自治人員培訓科）
      ，並未函文彰化縣政府。至上開內授中民字第0930720863
      號函，經原審法院向彰化縣政府函詢是否轉發各鄉（鎮、
      市）民代表會，彰化縣政府固以97年5月8日府民行字第09
      70093615號函覆稱：該函已由該府以93年6月2日府民行字
      第0930105467號函轉彰化縣各鄉（鎮、市）民代表會等語
      ，有上開函文、彰化縣政府函各1份在卷可稽。但再經原
      審詢以公文傳送方式，彰化縣政府則函覆稱：上開彰化縣
      政府府民行字第0930105467號函之正本，係由該府於93年
      6月7日以電郵傳送方式，郵寄予各鄉鎮市民代表會，有彰
      化縣政府97年8月28日府民行字第0970177657號函及所附
      函文影本、公文管理系統列印資料各1份附卷為憑。
    3.惟依證人即田中鎮民代表會秘書戊○○於原審審理時結證
      證述，該會並未收到上開彰化縣政府府民行字第09301054
      67號函，且該會之電子郵件係由工友丙○○開機收文，工
      友收文後會掛號編碼，依函文內容為人事、議事、總務等
      內容，逕交承辦人，由承辦人登記收發文簿冊，93年6、7
      月間該會負責收文之承辦人為被告及許錫賢，被告負責議
      事兼會計，許錫賢負責總務兼人事等語（見原審97年11月
      14日審判筆錄第10至19頁）。另證人即田中鎮民代表會工
      友丙○○於本院審理時結證稱：其於田中鎮民代表會擔任
      收發公文已10幾年，開始有電子公文（按即以電子郵件傳
      送之公文）後，因其不會使用電腦，故均由技工許謹秀先
      自電腦列印出公文，再交由其登錄於公文登記號碼索引表
      ，編定號次後，按公文性質（如有不懂，會問秘書或組員
      ）分別交由承辦組員即被告或許錫賢，且在公文登記號碼
      索引表上註記「陳」或「許」等語。而觀諸田中鎮民代表
      會於97年3月7日以田鎮代賢字第0970000115號函檢送之「
      彰化縣田中鎮公所承辦案件登記簿」，其中92年11月5日
      起至94年2月3日止，由被告所填載，及92年12月17日起至
      93年9月8日止由許錫賢所填載之登記簿各1冊，其內自93
      年6月7日（即彰化縣政府以電郵寄送上開府民行字第0930
      105467號函文之日）起至93年7月9日（即田中鎮鎮民代表
      會支出傳票上所載被告領得出國考察費用之日）止之登載
      收文號次均屬連續（自285號至343號），且核與證人丙○○於本院庭呈附卷之公文登記號碼索引表影本記載之編號
      次序相符；亦即由工友丙○○收文後，依該函文內容性質
      ，分別交由被告及許錫賢登載簿冊，上開2簿冊及公文號
      碼索引表，在該段時間內並未有收受上開府民行字第0930
      105467號函文之記載，均核與證人戊○○證稱該會未收到
      該函文乙節相符。衡之常情，以電子郵件傳送文件，於傳
      送之一方固有電腦紀錄可稽核所傳送之文件內容，然就是
      否確依原設定郵址送達，則無從查考；況電子郵件傳送文
      件，亦有可能因線路或操作疏失等因素，而未確實送達預
      定目的地。再參以本件關於田中鎮民代表會公文收發、登
      記流程，客觀上並無任何造假之可能，足認被告上開辯解
      非虛。
    4.復佐以彰化縣田中鎮公所編印之93年度彰化縣田中鎮總預
      算書（96年度他字第471號卷第60頁以下）內，所載之田
      中鎮民代表會歲出計畫說明提要與各項費用明細表，其中
      「國外旅費」項下編列15萬元經費，在說明欄內即註明「
      本會行政人員因公出國考察經費」，且田中鎮民代表會93
      年度因公出國計畫工作表（同上卷第40頁）編號4、5，亦
      編列有行政人員出國考察議事業務之工作計畫，足徵田中
      鎮民代表會係依據彰化縣政府92年7月31日府民行字第092
      0141982號函、92年10月13日府民行字第0920191775號函
      ，及92年10月16日府民行字第0920196084號函辦理預算編
      列，被告因預算及工作計畫中編列有行政人員因公出國考
      察之計畫及預算，而以簽呈簽請准予出國考察，尚難認係
      施用詐術行為。
    5.綜上，彰化縣政府未收受內政部93年5月12日內授中民字
      第0930003918號函，自無從將該函文轉知田中鎮民代表會
      ，被告實無從知悉該函文內容；又彰化縣政府係於93年6
      月7日將內政部93年6月1日內授中民字第0930720863號函
      ，以彰化縣政府97年6月2日府民行字第0930105467號函之
      電郵轉送田中鎮民代表會，但依田中鎮民代表會收文過程
      觀之，該函文確未曾由該會承辦人經手處理，證人戊○○
      亦證稱該會並不知有上開內政部函文，足認被告辯稱其不
      知上開內政部函文乙節，係屬實在。被告既未收悉上開內
      政部函文，則其依其所知悉之彰化縣政府92年7月31日以
      府民行字第0920141982號函，認為代表會行政人員出國考
      察案件，係由各代表會依權責自行核處，而依此方式處理
      ，究難認為係施用詐術，亦難據此即認被告有不法所有意
      圖或詐欺犯意。
  (三)、關於被告以跟團方式出國而領取出差旅費是否違法部分：
    1.按國外出差旅費報支要點所稱出差，係指公務人員經機關
      首長核准出國執行下列任務之一：(1)應外國政府、民間團
      體或國際組織之正式邀請出國訪問，(2)應外交需要從事有
      關訪問，(3)代表政府出席國際會議或談判，(4)因業務需要
      出國考察或視察，(5)其他公務。出差人員應於出差前簽報
      機關首長核准其出差行程及日數，上開要點第2、3點定有
      明文。查田中鎮民代表會93年度因公出國計畫審核表（96
      年度他字第471號卷第40頁）內所載行政人員出國考察議
      事業務之預定出國地點雖為紐西蘭及日本；惟被告至昱欣
      旅行社詢問該社人員丁○○後，因丁○○推薦，認為瑞士
      較符合議事考察之目的，遂分別於93年6月4日及同年月10
      日擬具簽呈，經田中鎮民代表會主席核可，奉准至瑞士考
      察等情，業經證人丁○○於原審審理時證述明確（原審97
      年11月14日審判筆錄第7頁），並有上開簽呈各1份、田中
      鎮民代表會93年出國考察申請表1紙在卷可考（見96年度
      偵字第3181號卷第21至23頁）。該次出國考察之目的地雖
      與工作計畫所列地點不同，但確已經田中鎮民代表會主席
      陳奭堯核准在案，足認被告出國考察之簽報核准過程，核
      與行政院及所屬各級機關因公派員出國案件編審要點及國
      外出差旅費報支要點無違。至證人丁○○雖於偵訊時證稱
      ：被告約於出團前1個半月向其訂購行程云云（見96年度
      他字第471號卷第32至33頁）；然依證人丁○○證述內容
      ，被告在向丁○○訂購行程時，即表明公務員身分，並說
      明出國目的在於考察議事，丁○○乃向被告推薦鳳凰國際
      旅行社主辦之瑞士團（見原審97年11月14日審判筆錄第7
      頁）。再觀諸鳳凰國際旅行社97年1月30日鳳總字第97006
      號函附瑞士峰雲會10天團員名單中，被告資料欄內亦載有
      「田中鎮民代表會」字樣，足認證人丁○○證述屬實。是
      以，倘被告原意係觀光，實無必要在訂購時即向丁○○表
      明公務員身分及所屬機關，被告於探詢旅行社行程並經考
      慮後，再簽請核可出國考察，尚與常情無違，自難以被告
      預先於出團前1個半月訂購行程，即遽認被告有詐欺犯意
      。
    2.所謂出國考察，參加國際性會議、考察、訪問、姊妹市締
      盟或活動等，自屬考察之範圍，倘如考察地方經建、文化
      、農業等，亦有益於觀摩、吸收新知、增進知識、增廣國
      際視野及提供地方施政建言參考，而同屬考察之範疇。況
      法律規定並未就代表會行政人員出國考察定有法定具體考
      察行程，亦未規範其考察作為之實施方式，就出國考察人
      員與旅行社其他團員併團出國且行程一致，是否仍符合「
      出國考察」，復無法令規範，此部分應由各該機關本諸權
      責妥處。查被告上開出國考察行程，係檢附如出差工作日
      記（見96年度他字第471號卷第4頁）所示之簡便行程表呈
      請核可，經代表會主席、秘書、組員均表示無意見，再請
      示縣政府，經縣政府准許，代表會主席即予核准。若被告
      確有依行程前往各該地點，實報實銷，即無違誤等情，業
      經證人即田中鎮民代表會主席陳奭堯於偵訊時、證人戊○○於原審審理時結證無訛（見96年度偵字第3181號卷第40
      頁、原審97年11月14日審判筆錄第14、17頁）。是被告依
      簽准核可之行程前往瑞士觀摩，雖係依照旅行社行程，然
      若有實際考察作為，自得依國外出差旅費報支要點等規定
      計算金額，向田中鎮鎮民代表會檢據核實申領出國考察費
      ，容無疑義。
    3.至公訴意旨另以被告係偕同父母及長子同赴瑞士，而認被
      告此行目的係前往瑞士遊玩，不符合出國考察目的。惟查
      ，依證人即鳳凰國際旅行社導遊己○○於原審審理時之結
      證內容觀之，93年6月19日起至93年6月28日「瑞士阿爾卑
      斯峰雲會10天」旅行團行程，係依照96年度他字第471號
      卷第5至8頁所附行程表進行，該行程屬於半自主性行程，
      在各該地點停留之自由活動時間有拉長，自由活動時間內
      團員可自由前往所欲觀覽之地點；本次行程在日內瓦有參
      觀聯合國總部、紅十字會，至紅十字會時，有入內解說導
      覽，聯合國總部則無法進入，係在外參觀，日內瓦尚有許
      多國際組織，證人己○○向團員介紹後，由團員自行前往
      參觀；另在列支敦士登有參觀市政廳，由證人己○○為歷
      史導覽，講解完畢則為團員之自由活動時間，在行程中被
      告常問問題，要求證人己○○講解，並且記錄筆記（見原
      審97年11月14日審判筆錄第20頁以下）。依上述情節，被
      告在觀覽過程中，確有致力於吸收新知，所為即與上述「
      考察」之定義無違，被告雖攜同父母及長子同赴瑞士，然
      只須父母、長子隨行無礙於其考察行為之進行，即難以此
      論斷其攜親出國之行為純屬遊玩。
    4.被告於考察返國後所提出之「彰化縣田中鎮民代表會組員
      赴瑞士考察議事運作及相關業務報告書」（見96年度偵字
      第3181號第25頁以下），其上所載內容固因未具體載明其
      在各地觀覽之考察心得，而嫌簡略；然該份報告書係經被
      告於93年7月8日以簽呈請田中鎮民代表會主席及秘書核閱
      ，經主席陳奭堯於93年7月10日核可在案，有簽呈1份在卷
      可憑（見同上卷第24頁），且被告係以淺白易懂之中文撰
      具該份報告書，常人皆可藉由報告書之文字理解其內容意
      旨，並無使人陷於錯誤之可能，該份報告書既經該會主席
      閱讀後核章認可，即係田中鎮民代表會認為該份報告書撰
      寫上並無不當之處，縱其內容稍有疏略，亦難以此逕認為
      係被告施用詐術之行為。
    5.依據國外出差旅費報支要點第4點規定，出差旅費分為交
      通費、生活費及辦公費，其內容如下：(1)交通費：出差人
      員乘坐飛機、船舶及長途大眾陸運工具所需費用。(2)生活
      費：出差人員之住宿費、膳食費及零用費。(3)辦公費：出
      差人員出國之手續費、保險費、行政費、禮品費及交際費
      、雜費。上述所稱零用費，包括市區火車票費、市區公共
      汽車車票費、市區捷運車票費、洗衣費、小費及其他與生
      活有關之各項費用。又依同要點第6點規定，出差人員交
      通費之報支，機票部分，應檢附機票票根或電子機票、國
      際線航空機票購票證明單，或旅行業代收轉付收據及登機
      證存根；其餘交通費，應檢附原始單據或旅行業代收轉付
      收據。本案被告上開出國考察行程既係委請旅行社安排機
      票、食宿及交通行程，上開機票、食宿及交通費用均係被
      告繳納予旅行社委其代為辦理，是被告除以旅行業所開立
      之旅行業代收轉付收據（見96年度他字第471號卷第20頁
      ）請領外，在未重複請領之情形下，自亦得以國外出差旅
      費報支要點所列項目計算，在最高限額5萬元內領取出國
      考察費。本案無論依被告自行填具之出差旅費報告表及收
      據計算所得之10萬5,568元（見同上卷第19頁），或旅行
      業代收轉付票據上所載之費用7萬9,400元（即團費7萬6,2
      00元及小費3,200元），其數額均已逾5萬元，被告依國外
      出差旅費報支要點領取旅費5萬元，亦於法無違，併予說
      明。
    6.綜上，被告雖係以跟隨旅行團方式出國考察，而領取出差
      旅費，惟被告於出差前業已檢附行程簽請核可，其考察行
      程亦與代表會主席核可之行程相符，且依證人己○○證述
      ，其有實際考察作為，且被告於返國後所撰具之報告書，
      亦經田中鎮民代表會主席核可在案，是其就93年6月19日
      起至93年6月28日止考察行程中之支出，報支國外出差旅
      費5萬元，即於法無違，難認有何施用詐術行為。
  (四)、綜上所述，本件檢察官所舉證據，均不足以證明被告有何
      不法所有意圖或詐欺犯意，亦不足證明被告之行為屬施用
      詐術，本院復查無其他積極證據足認被告確有公訴意旨所
      指犯行，被告所為實與利用職務上機會詐取財物罪之構成
      要件有間，而難以該罪相繩。
五、原審法院綜合調查上開事證，既查無無積極證據足證被告有
    施用詐術行為，復無證據足認被告有詐欺犯意或不法所有意
    圖，因而以不能證明被告犯罪，而判決被告無罪，經核並無
    任何違誤。檢察官上訴意旨徒以主觀推測，認被告可能勾串
    收文人員隱匿公文，或認被告未實際為考察業務，而指摘原
    審法院未確實調查證據，所為判決違誤云云，並無理由，應
    予駁回。
據上論斷，應依刑事訴訟法第368條，判決如主文。
本案經檢察官甲○○到庭執行職務。
中    華    民    國    98    年    3     月    19    日
            刑事第六庭  審判長法  官  李  文  雄
                              法  官  張  恩  賜
                              法  官  邱  顯  祥
上列正本證明與原本無異。
如不服本判決應於收受送達後十日內向本院提出上訴書狀，其未
敘述上訴之理由者並得於提起上訴後十日內向本院補提理由書（
均須按他造當事人之人數附繕本）「切勿逕送上級法院」。
                              書記官  許  美  惠
中    華    民    國    98    年    3     月    19    日


司法院資訊處製作；財團法人民間司法改革基金會備份。
